---
title: "Report CORIANDR: ChrOmosomal abeRration Identifier AND Reporter in R"
date: "`r format(Sys.time(), '%d %B, %Y')`"
output: pdf_document
---

```{r, setup, include=FALSE}
#knitr::opts_knit$set(root.dir = "/media/vera/big_data/coriandR/output//")
knitr::opts_chunk$set(warning = FALSE, message = FALSE) 
```


```{r echo = FALSE}
patient.data = read.table("patient.data.tsv", stringsAsFactors = F)
patient_name = patient.data[1, 2]
gender = as.character(patient.data[2, 2])
```


```{r echo = FALSE}

# librarys
library(ggplot2)
library(knitr)


###################################################################################################
# VORBEREITEN
###################################################################################################

# SCHRITT 1
# Daten einlesen: Patient, PON, Giemsa-Bands, alle Gene und eine Auswahl der relevanten.

patient = read.table("patient.fc.tsv", header=TRUE, row.names = 1, stringsAsFactors = F) 
bin_data = read.table("pon.tsv", header=TRUE, row.names = 1, stringsAsFactors = F)
bin_data$Start = as.integer(bin_data$Start)
bin_data$End = as.integer(bin_data$End)
# pon wurde bereits erzuegt, normalisiert und mit den statistischenwerten versehen!

cytobands = read.table("../../tables/cytobands_sort.2.tsv", header=TRUE, sep = "\t", row.names = 1, stringsAsFactors = F)
  # die farben sind bereits enthalten!
cancer_genes = read.table("../../tables/cancer.driver.genes_unique.and.goi.aml.csv", header=TRUE, sep = "\t",
                          stringsAsFactors = F)
all_genes = read.table("../../tables/all_genes.tsv", header=TRUE, row.names = 1, stringsAsFactors = F)
all_genes$start = as.integer(all_genes$start)
all_genes$end = as.integer(all_genes$end)

```


## Sample ID
```{r echo = FALSE}
cat(patient_name)
```

```{r echo = FALSE}
stats = read.table("mapping.stats.tsv", stringsAsFactors = F)
stats[nrow(stats) +1, ] = list(as.character("unique_mapped_pairs"), round(sum(patient[ , 6])/2))
#stats[nrow(stats) +1, ] = list(as.character("SAMPLE_ID"), patient_name)
stats[nrow(stats) +1, ] = list(as.character("gender"), gender)

stats[ , 1] = c("row read pairs", "average read length", "unique mapped pairs", "gender")

library(knitr)
kable(stats, digits = 0, col.names = NULL, align = "r")
```

## Distribution of bin depth in sample
```{r echo = FALSE}
#Histogramm mit density in ggplot2

ggplot(data = patient, mapping = aes(x = patient[ , 6])) +
         geom_histogram(aes(y = stat(density)), binwidth = 10) +
         geom_density(data = bin_data, aes(x = mean * median(patient[, 6], na.rm = TRUE)/2), color = "steelblue3") +
         xlim(0, median(patient[, 6])*2.5) +
         xlab(" ") +
         theme_classic()
```

> This graph shows the distribution of the bins according to the depth of the sequencing. The blue curve represents the distribution of the bins in the PON. Ideally, the histogram and the blue curve match completely. If not, this can indicate larger deletions (the first peak decreases) or larger amplifications (the third peak increases). 

```{r echo = FALSE}
# Histogramm mit R Base Graphik
#hist(patient[, 6], breaks=seq(0, max(patient[, 6]) + 10, by = 10), xlim = c(0, median(patient[, 6])*2.5))
#abline(v = c(0.5, 1, 1.5, 2) *median(patient[, 6]), col = 'red', lty = 2)
#axis(3, c(0.5, 1, 1.5, 2) *median(patient[, 6]), c(0.5, 1, 1.5, 2), line = 1, tick = F, col = 'red')
#dens <- density(bin_data[!is.na(bin_data$mean), "mean"]*median(patient[, 6]))

#lines(dens)

#patient$norm = patient[, 6] /median(patient[, 6])*2
#hist(patient$norm, breaks=seq(0, max(patient$norm) + 1, by = 0.02), xlim = c(0, 4))
#abline(v = c(1, 2, 3, 4), col = 'red', lty = 2)

```

```{r echo = FALSE}

# SCHRITT 2
# PON an das Geschlecht des Patienten anpassen
pon.gender.adjust = function(pon, gender) {
  if (gender == "M") {
    chrn = "chrX"
    pon.copy = pon[pon$Chr == "chrX_M", ]
    pon.copy$Chr = chrn
    pon = rbind(pon, pon.copy)
    
    chrn = "chrY"
    pon.copy = pon[pon$Chr == "chrY_M", ]
    pon.copy$Chr = chrn
    pon = rbind(pon, pon.copy)
    
    pon = pon[!(pon$Chr == "chrX_F" | pon$Chr == "chrY_F" | pon$Chr == "chrX_M" | pon$Chr == "chrY_M"), ]
  }
  
  else {
    chrn = "chrX"
    pon.copy = pon[pon$Chr == "chrX_F", ]
    pon.copy$Chr = chrn
    pon = rbind(pon, pon.copy)
    
    chrn = "chrY"
    pon.copy = pon[pon$Chr == "chrY_F", ]
    pon.copy$Chr = chrn
    pon = rbind(pon, pon.copy)
    
    pon = pon[!(pon$Chr == "chrX_F" | pon$Chr == "chrY_F" | pon$Chr == "chrX_M" | pon$Chr == "chrY_M"), ]
  }
}


# SCHRITT 3
# Die Patientendaten normalisieren
patient_normalization = function(patient, column_number) {
  # patient = tabelle der patienten
  # column_number = nummer der spalte mit deb patienten-bins
  # (bei einem patienten -> 6) 
  patient_norm <- patient[ , 1:5]
  #patient_norm$pat_bins <- patient[ , column_number] / sum(patient[ , column_number]) * (patient[1, 3] - patient[1, 2] + 1)
  patient_norm$pat_bins <- patient[ , column_number] / median(patient[ , column_number]) *2
  # eine neue tabelle mit den allgemeinen daten und den normalisierten patienten-bins
  # normalisierung basiert auf der automatischen erkennung der bin-laenge (differenz end und start der 1. bin)
  # ist also dynamisch
  return(patient_norm)
}

# SCHRITT 4
# Den Patienten als eine neue Spalte zu der PON-Tabelle hinzufügen
unite.data = function(pon, patient) {
  pon$patient = patient$pat_bins
  return(pon)
}

###################################################################################################
# RECHNEN
###################################################################################################

# SCHRITT 5
#Del/amp Bins detektieren
aberration.bins.identifier = function(bin_data, sd_factor) {
  bin_data$aberration = with(bin_data, factor(ifelse(patient < mean - sd_factor * sd, 'del', ifelse(patient > mean + sd_factor * sd, 'add', 'normal')), levels = c('normal', 'add', 'del')))
  return(bin_data)
}


# SCHRITT 6
# Abweichende Bins werden zu ganzen Regionen mit einer gemeinsamen Richtung
# (amplifiziert oder deletiert) zusammengefasst
# und in eine Tabelle hereingeschrieben
region_bring_together = function(bin_data, sd_factor) {
  # die funktion schaut alle chromosome (inkl. geschlechterchr) nach den over/under regionen durch
  # und gibt diese mit den start-/endpunkten in einer tabelle wieder
  regions = data.frame(Chr=character(), Start=integer(), End=integer(), Start.i=integer(), 
                        End.i=integer(), Direction=integer(), stringsAsFactors = F)
  last_chr = 'NULL'
  last_direction = 0 # 0 for normal, -1 for del, +1 for amp
  region_start = 0
  for (i in 1:nrow(bin_data)) {
    if(bin_data$Chr[i] != last_chr) {
      if(last_chr != 'NULL' & last_direction != 0) {
        regions[nrow(regions) + 1, ] = list(as.character(last_chr), bin_data$Start[region_start], 
                                            bin_data$End[i-1], region_start, i, last_direction)
        #eine region wird zugemacht, falls am ende eines chromosoms eine region noch offen war
      }
      last_direction = 0
      region_start = 0
      last_chr = bin_data$Chr[i]
    }

    direction = 0
    if(!is.na(bin_data$patient[i]) & (bin_data$patient[i] < bin_data$mean[i] - sd_factor * bin_data$sd[i])) {
      direction = -1
    } else if(!is.na(bin_data$patient[i]) & (bin_data$patient[i] > 
                                             bin_data$mean[i] + sd_factor * bin_data$sd[i])) {
      direction = +1
    }
    if (direction == last_direction) {
      next()
    }
    if (direction > last_direction) {
      if (last_direction == 0) {
        region_start = i
        # neue del oder amp region wird aufgemacht
      }
      else if (last_direction == -1) {
        regions[nrow(regions) + 1, ] = list(as.character(bin_data$Chr[i]), bin_data$Start[region_start], 
                                            bin_data$End[i-1], region_start, i-1, last_direction)
        # alte del region wird zugemacht
        if (direction == 1) {
          region_start = i
          # neue amp region wird aufgemacht
        }
      }
    } 
    else if (direction < last_direction) {
      if (last_direction == 0) {
        region_start = i
        # neue del region wird aufgemacht
      }
      else if (last_direction == 1) {
        regions[nrow(regions) + 1, ] = list(as.character(bin_data$Chr[i]), bin_data$Start[region_start], 
                                            bin_data$End[i-1], region_start, i-1, last_direction)
        # alte amp region wird zugemacht
        if (direction == -1) {
          region_start = i
          # neue del region wird aufgemacht
        }
      }
    }
    last_direction = direction
  }
  if(last_direction != 0) {
    regions[nrow(regions) + 1, ] = list(as.character(bin_data$Chr[i]), bin_data$Start[region_start], 
                                        bin_data$End[i-1], region_start, i, last_direction)
    #eine region wird zugemacht, falls bei dem allerletzten chromosom eine region noch offen war
  }
  return(regions)
}

###################################################################################################
# REPORTEN
###################################################################################################

# SCHRITT 7
# Die Regionen werden zu größeren Regionen zusammengefasst, deren Werte gegen die
# Werte des PONs an der gleichen Stelle geprüft werden
# Momentan noch 3*SD-Statistik.
region_merge = function(bin_data, regions, sd_factor) {
  regions_merged = data.frame(Chr=character(), Start=integer(), End=integer(), Start.i=integer(), 
                               End.i=integer(), Direction=factor(levels=c('add', 'del')),
                               stringsAsFactors = F)
  
  if(nrow(regions) < 2) return(regions_merged)
  
  regions_merged[1,] = list(as.character(regions$Chr[1]), 
                            regions$Start[1], 
                            regions$End[1],
                            regions$Start.i[1],
                            regions$End.i[1],
                            ifelse(regions$Direction[1]==1, 'add', 'del'))
  m = 1 #der zaehler in der tabelle "regions_merged"
  mean_region = 0
  mean_pon = 0
  sd_pon = 0
  
  for (r in 2:nrow(regions)) {
    if (regions_merged$Chr[m] != regions$Chr[r] | regions_merged$Direction[m] != regions$Direction[r]) {
      # mergen nur, wenn auf dem selben chr.
      regions_merged[nrow(regions_merged) + 1, ] = list(Chr=as.character(regions$Chr[r]), 
                                                        Start=regions$Start[r], 
                                                        End=regions$End[r],
                                                        Start.i=regions$Start.i[r],
                                                        End.i=regions$End.i[r],
                                                        Direction=ifelse(regions$Direction[r]==1, 'add', 'del'))
      # die region auf einem neuen chr oder mit einer anderen richtung zu der neuen tabelle hinzufuegen
      m = nrow(regions_merged)
      # das ist die region, von der aus betrachtet wird
      next
    }
    bin_start = regions_merged$Start.i[m]
    bin_end = regions$End.i[r]
    
    mean_region = mean(c(bin_data$patient[bin_start]:bin_data$patient[bin_end]), na.rm = TRUE)
    mean_pon = mean(c(bin_data$mean[bin_start:bin_end]), na.rm = TRUE)
    #die mittelwerte der betroffenen bins inkl. "normale" chr.abschnitte bei dem patienten und pon
    sd_pon <- mean(bin_data$sd[bin_start:bin_end])
    
    if (mean_region > mean_pon + sd_factor*sd_pon | mean_region < mean_pon - sd_factor*sd_pon) {
      # wenn die mittelwerte der betroffenen bins immer noch signifikant hoch/runter sind -> mergen
      regions_merged[m, ] = list(as.character(regions$Chr[r]), 
                                 regions_merged$Start[m], 
                                 regions$End[r],
                                 bin_start,
                                 bin_end,
                                 ifelse(regions$Direction[r]==1, 'add', 'del'))
    } 
    else {
      regions_merged[nrow(regions_merged) + 1, ] = list(Chr=as.character(regions$Chr[r]), 
                                                        Start=regions$Start[r], 
                                                        End=regions$End[r],
                                                        Start.i=regions$Start.i[r],
                                                        End.i=regions$End.i[r],
                                                        Direction=ifelse(regions$Direction[r]==1, 'add', 'del'))
    }
    m <- nrow(regions_merged)
  }
  return(regions_merged)
}


# SCHRITT 8
# Hier werden abweichende Banden aus den Bins detektiert
# Herausforderungen dabei ist, dass die Bins und die Bands in verschiedenen Schritten laufen,
# so kann eine Bande 100.000 Schritte haben
bins2bands = function(bin_data, cytobands, sd_factor) {
  last_chr = 'NULL'
  direction = 0 # die richtung der abweichenden bande (over, under)
  
  bands = data.frame(Chr=character(), Name=character(), Start=integer(), End=integer(),
                     Sum.pat=integer(),
                     Sum.pon=integer(), Direction=integer(),
                     stringsAsFactors = F)
  
  for (c in 1:nrow(cytobands)) {
    # Selektieren der Zeilen mit benötigten Eigenschften
    # hier gibt es mehrere faelle, da die schritte der bind und banden nicht gleich sind
    # und mehrere bins in einer bande sein koennen
    # bzw. auch  kleine bands in einer bin
    
    # die bedingung, dass die chromosome der banden und das patienten
    # gleich sind, muss immer erfuellt sein
    
    sel = as.character(bin_data$Chr) == as.character(cytobands$Chr[c]) &
      # fall 1: die bin ist kleiner als die band
      ((bin_data$Start >= cytobands$Start[c] & bin_data$End <= cytobands$End[c]) |
         # fall 2: die bin ist zwischen 2 bands, liegt aber eher in der betrachteten bin,
         # weil das ende von der bin naeher zum ende der band liegt, als der
         # anfang zum anfang der naechsten
         # die 2. bedingung wurde eingebaut, um zu verhindern, dass die bins vor der aktuellen
         # band mitselektiert werden
         ((bin_data$Start < cytobands$End[c]) &
            (bin_data$End > cytobands$Start[c]) &
            ((cytobands$End[c] - bin_data$Start) >= (bin_data$End - cytobands$End[c]))) |
         # fall 3: die bin ist zwischen 2 bands, liegt aber eher in der
         # betrachteten bin
         # weil der anfang von der bin naeher zum anfang der band liegt, als das ende
         ((bin_data$Start < cytobands$Start[c]) &
            ((bin_data$End - cytobands$Start[c]) > (cytobands$Start[c] - bin_data$Start))))
    # fall 4: die band ist kleiner als die bin,
    # dann greift die bedingung 2 oder 3, je nach werten
    
    band.pat = bin_data[sel, "patient"]
    #band.pon = colSums((bin_data[sel, grep(".bam", colnames(bin_data))]), na.rm = TRUE)
    band.pon = colSums((bin_data[sel, grep("V", colnames(bin_data))]), na.rm = TRUE)
    sum_pat = sum(band.pat, na.rm = TRUE)
    # summe der werte der bins in dieser band fuer den patienten
    sum_pon = mean(band.pon, na.rm = TRUE)
    # mittelwert der summe der bins in dem pon
    sd_bands = sd(band.pon, na.rm = TRUE)
    # standartabweichung fur die bins in der band
    if (sum_pat > sum_pon + sd_factor*sd_bands) {
      direction = +1 # die bande ist amp
    }
    else if (sum_pat < sum_pon - sd_factor*sd_bands) {
      direction = -1 # die bande ist del
    }
    
    bands[nrow(bands) + 1, ] = list(as.character(cytobands$Chr[c]),
                                    as.character(cytobands$Name[c]),
                                    cytobands$Start[c],
                                    cytobands$End[c],
                                    sum_pat,
                                    sum_pon,
                                    direction)
    direction = 0
  }
  return(bands)
}


# SCHRITT 9
# Hier werden Banden zusammengefasst und fuer den Report vorbereitet
karyotype = function(bands) {
  suspected_bands = bands[bands$Direction != 0, ]
  
  # bands mergen, wie bei den regions, nur ohne statistische validierung
  suspected_bands$last_Name = suspected_bands$Name
  karyotype_to_report = suspected_bands[1, ]
  
  karyotype_to_report$Aberration = NA
  if(nrow(suspected_bands) < 2) return(karyotype_to_report)
  
  k = 1
  # der zaehler in der tabelle karyotype_to_report
  for (s in 2:nrow(suspected_bands)) {
    if (karyotype_to_report$Chr[k] == suspected_bands$Chr[s] &
        karyotype_to_report$Direction[k] == suspected_bands$Direction[s] &
        karyotype_to_report$End[k] == suspected_bands$Start[s]) {
      karyotype_to_report$last_Name[k] = suspected_bands$Name[s]
      karyotype_to_report$End[k] = suspected_bands$End[s]
      next
    }
    else {
      karyotype_to_report[nrow(karyotype_to_report) +1, ] = suspected_bands[s, ]
      # die bande auf einem neuen chr oder mit einer anderen richtung hinzufuegen
      k = nrow(karyotype_to_report)
      # das ist jetzt die bande, von der aus betrachtet wird
    }
  }
  
  for (a in 1:nrow(karyotype_to_report)) {
    karyotype_to_report[a, "Aberration"] = as.character(paste0(karyotype_to_report$Direction[a], "(",
                                                               suspected_bands$Chr[a], ")(",
                                                               suspected_bands$Name[a],
                                                               suspected_bands$last_Name[a], ")"))
  }
  
  karyotype_to_report$Aberration = as.character(paste0(ifelse(karyotype_to_report$Direction == 1, "add", "del"), "(",
                                                       sub("chr", "", karyotype_to_report$Chr), ")(",
                                                       karyotype_to_report$Name,
                                                       karyotype_to_report$last_Name, ")"))
  return(karyotype_to_report)
}


# SCHRITT 10
# Die Gene, die in den abweichenden Banden liegen, werden detektiert
# und an eine Tabelle übergeben
genes_finder = function(bin_data, all_genes, cancer_genes, sd_factor) {
  suspected_bins <- data.frame(Chr=character(), Start=integer(), End=integer(), Bin=integer(),
                               Aberration=character(), stringsAsFactors = F)
  # Hier werden alle Bins gespeichert, die von pon_mean +/- 3*SD abweichen
  g=0
  for (g in 1:nrow(bin_data)) {
    if (!is.na(bin_data$patient[g]) &
        (bin_data$patient[g] < (bin_data$mean[g] - sd_factor * bin_data$sd[g]))) {
      suspected_bins[nrow(suspected_bins) + 1, ] = list(as.character(bin_data$Chr[g]), 
                                                        bin_data$Start[g], 
                                                        bin_data$End[g],
                                                        bin_data$patient[g],
                                                        as.character("del"))
    }
    
    else if (!is.na(bin_data$patient[g]) &
             (bin_data$patient[g] > (bin_data$mean[g] + sd_factor * bin_data$sd[g]))) {
      suspected_bins[nrow(suspected_bins) + 1, ] = list(as.character(bin_data$Chr[g]), 
                                                        bin_data$Start[g], 
                                                        bin_data$End[g],
                                                        bin_data$patient[g],
                                                        as.character("amp"))
    }
  }

  special_genes = all_genes[all_genes$symbol %in% cancer_genes$genes,]
  special_genes$aberration = 'norm'
  special_genes$found = 0
  
  for(i in 1:nrow(special_genes)) {
    bins = suspected_bins[suspected_bins$Chr == special_genes$chr[i] & (suspected_bins$Start <= special_genes$start[i] & special_genes$start[i] <= suspected_bins$End |
                                                                          suspected_bins$Start <= special_genes$end[i] & special_genes$end[i] <= suspected_bins$End),]
    if(nrow(bins) == 0) {next}
    special_genes$found[i] = 1
    if(all(bins$Aberration == 'amp')) {special_genes$aberration[i] = 'amp'}
    if(all(bins$Aberration == 'del')) {special_genes$aberration[i] = 'del'}
  }

  reported_genes = special_genes[special_genes$found == 1 & (special_genes$aberration == "amp" | special_genes$aberration == "del"), ]

  return(reported_genes)
}


# SCHRITT 11
# Diese Funktion soll die Plots generieren. Bestandteile des Plots zur Zeit sind:
# 1) Punkte aus den gemappten Patientendaten
# 2) Eine Linie fuer die PON-Daten
# 3) Errorbar fuer 3*SD der PON-Daten an dieser Stelle
# 4) Del/amp Regionen
# 5) Ein Ideogram zur besseren raemlichen Orientierung fuer die Kliniker


plot_bins_regions_ideogram <- function(bin_data, cytobands, region_merged,
                                       chrn, sd_factor) {

  x <- bin_data[bin_data$Chr == chrn, "Start"]
  y <- bin_data[bin_data$Chr == chrn, "patient"]
  plot_patient <- qplot(x, y, ylim=c(-1, 6)) +
                  geom_line(aes(x = bin_data[bin_data$Chr == chrn, "Start"],
                                y = bin_data[bin_data$Chr == chrn, "mean"]),
                                color = "gray", linetype = "solid") +
                  geom_errorbar(aes(x = bin_data[bin_data$Chr == chrn, "Start"],
                                    ymin = bin_data[bin_data$Chr == chrn, "mean"] - 
                                    sd_factor * bin_data[bin_data$Chr == chrn, "sd"], 
                                    ymax = bin_data[bin_data$Chr == chrn, "mean"] + 
                                    sd_factor * bin_data[bin_data$Chr == chrn, "sd"]),
                                width=0.1, color = "gray", alpha = 0.9, na.rm = TRUE) +
    # na.rm = TRUE bedeutet, dass die fehlenden Werte keine fehlermeldungen mehr verursachen
    
                  geom_point(aes(x = x, y = bin_data[bin_data$Chr == chrn, "patient"]),
                                 shape = 19, color = "red", size = 1) +
    #das eigentliche ideogram
                  geom_rect(data = cytobands[cytobands$Chr == chrn, ],
                            stat = "identity", position = "identity",
                    aes(NULL, NULL, xmin = Start, xmax = End, fill = Band.type),
                        ymin = -0.6, ymax = -0.2, color = "gray", size = 0.5, alpha = 0.4) +
                  scale_fill_manual(values=c("acen" = "#2b8cbe", "gneg" = "#f7f7f7",
                                             "gpos100" = "#252525", "gpos25" = "#cccccc",
                                             "gpos50" = "#969696", "gpos75" = "#636363",
                                             "gvar" = "#045a8d", "stalk" = "#be8c2b",
                                             "add" = "blue", "del" = "red")) +
    
    # die regione einzeichnen
                  geom_rect(data = region_merged[region_merged$Chr == chrn,],
                            aes(NULL, NULL, xmin = Start, xmax = End, fill = Direction),
                                ymin = 1,
                                ymax = 3,
                                color = "gray", size = 0.5, alpha = 0.4) +
    
                  theme_bw() +
                  labs(title = chrn, x = "Regions", y = "Reads ratio")
  print(plot_patient)
  return(plot_patient)
}


# SCHRITT 12
# Eine Schleife, um die Plots für alle Chromosomen zu erstellen
# und diese in einem neuen Ordner zu speichern
create.plots <- function(path.output, patient_name, bin_data, cytobands, region_merged, sd_factor) {
  
  setwd(path.output)
  dir.create(paste0("Patient.", patient_name))
  setwd(paste0("Patient.", patient_name))
  
  chrn= "chr0"
  for (chrn in unique(bin_data$Chr)) {
    plot_patient = plot_bins_regions_ideogram(bin_data, cytobands, region_merged,
                                              chrn, sd_factor)
    ggsave(filename = paste0("Plot.", chrn, ".png"))
  }
}


# SCHRITT 15
# Plot Uebersicht ueber alle Chromosomen nebeneinander
# Die Bins als Punkte, keine PON-Daten
# Patienten-Daten normalisiert auf 0
# Die Y-Achse geht von 1 bis -1
# Die amp/del Bins weichen nach obenm oder unten ab, sind farblich markiert
# Duenne graue Linien am Ende jedes Chromosoms
# Die X-Achse als die Koordinaten im ganzen Genom
# Unterhalb der X-Achse die Chromosomen-Nummern
# Eine Amplifikation hat mehr Gen-Kopien als Gain, diese Aufteilung (siehe Fig. 1 im iCHORcna Paper)
# sollte auch von uns beibehalten werden.
plot_genome_wide_cnv = function(bin_data) {
  # eine Tabelle mit den globalen Koordinaten fuer alle Chromosomen
  coordinates_genome_wide <- data.frame(Chr=character(), Start=integer(), End=integer(), Offset=integer(),
                                        stringsAsFactors = F)
  for (w in unique(bin_data$Chr)) {
    coordinates_genome_wide[nrow(coordinates_genome_wide) + 1, ] = list(as.character(w),
                                                                        0,
                                                                        0,
                                                                        0)
  }

  # die Koordinaten fuer die Enden setzen
  coordinates_genome_wide[ , "End"] = sapply(coordinates_genome_wide$Chr, function (c) max(bin_data[bin_data$Chr == c, "End"]))
  # die versetzten Koordinaten setzen - so entstehen globale Koordinaten
  # coordinates_genome_wide[ , 4] = cumsum(1:(nrow(coordinates_genome_wide)-1))
  coordinates_genome_wide[ , "Offset"] = cumsum(as.numeric(coordinates_genome_wide[ , "End"]))
  coordinates_genome_wide[ , "Offset"] = c(0, coordinates_genome_wide[(1:nrow(coordinates_genome_wide)-1), "Offset"])
  coordinates_genome_wide[ , "global_End"] = cumsum(as.numeric(coordinates_genome_wide[ , "End"]))
  
  for (z in 1:nrow(coordinates_genome_wide)) {
    coordinates_genome_wide[z, "median"] = (coordinates_genome_wide[z, "Offset"] + coordinates_genome_wide[z, "global_End"])/2
  }
  
  bin_data$Offset = sapply(bin_data$Chr, function(c) coordinates_genome_wide$Offset[coordinates_genome_wide$Chr == c])
  bin_data$global_Start = bin_data$Start+bin_data$Offset
  # die koordinaten fuer die bins sind damit festgelegt, die vorbereitung ist abgeschlossen

  # ein Plot ohne farbige Punkte
  plot_all_chromosomes <- qplot(global_Start, patient, 
                                data = bin_data[bin_data$aberration == "normal", ], ylim=c(0, 5)) +
                          geom_rect(data = coordinates_genome_wide,
                                aes(NULL, NULL, xmin = Offset, xmax = global_End,
                                    ymin = 0,
                                    ymax = 5),
                                color = "white", size = 0.5, alpha = 0.1) +
                          geom_text(data = coordinates_genome_wide,
                                    aes(x = median, y = c(4.8, 4.5, 4.2, 4.8, 4.5, 4.2, 4.8, 4.5, 4.2, 4.8, 4.5, 4.2, 4.8, 4.5, 4.2, 4.8, 4.5, 4.2, 4.8, 4.5, 4.2, 4.8, 4.5, 4.2) , label = Chr), size = 3) +
                          theme_bw() +
                          theme(panel.grid.minor=element_blank(), axis.text.x = element_blank(), legend.position="none") +
                          scale_x_discrete(breaks = coordinates_genome_wide[ , "Offset"],
                                           labels = coordinates_genome_wide[ , "Chr"]) +
                          labs(x = "Chromosomes", y = "Reads ratio")
  
  # hier brauchen wir eine Bedingung fuer die Gesunden, die keine Aberrationen aufweisen

  if (nrow(bin_data[bin_data$aberration == "add", ]) < 1) {
    # wenn gar keine Auffaelligkeiten, dann ein Plot ohne farbige Punkte
    if (nrow(bin_data[bin_data$aberration == "del", ]) < 1) {
      return(plot_all_chromosomes)
    }
    # wenn Deletionen ohne Amplifikationen vorhanden sind, dann del Punkte zeichnen
    plot_all_chromosomes <- plot_all_chromosomes +
                              geom_point(data = bin_data[bin_data$aberration == "del", ], 
                                aes(x = bin_data[bin_data$aberration == "del", "global_Start"], 
                                y = bin_data[bin_data$aberration == "del", "patient"], color = "orange"))
    return(plot_all_chromosomes)
  }
  
  if (nrow(bin_data[bin_data$aberration == "del", ]) < 1) {
    # wenn Amplifikationen ohne Deletionen, dann add Punkte plotten
    plot_all_chromosomes <- plot_all_chromosomes +
                            geom_point(data = bin_data[bin_data$aberration == "add", ], 
                             aes(x = bin_data[bin_data$aberration == "add", "global_Start"], 
                             y = bin_data[bin_data$aberration == "add", "patient"], color = "blue"))
    return(plot_all_chromosomes)
  }
  
  if ((nrow(bin_data[bin_data$aberration == "del", ]) > 0) & 
      (nrow(bin_data[bin_data$aberration == "add", ]) > 0)) {
    plot_all_chromosomes <- plot_all_chromosomes +
                            geom_point(data = bin_data[bin_data$aberration == "add", ], 
                             aes(x = bin_data[bin_data$aberration == "add", "global_Start"], 
                             y = bin_data[bin_data$aberration == "add", "patient"], color = "blue")) +
                            geom_point(data = bin_data[bin_data$aberration == "del", ], 
                                aes(x = bin_data[bin_data$aberration == "del", "global_Start"], 
                                y = bin_data[bin_data$aberration == "del", "patient"], color = "orange"))
    return(plot_all_chromosomes)
      }
}
```

```{r echo = FALSE, warning = FALSE}
bin_data = pon.gender.adjust(bin_data, gender)
patient = patient_normalization(patient, 6)
bin_data = unite.data(bin_data, patient)
sd_factor = 3
bin_data = aberration.bins.identifier(bin_data, sd_factor)

regions = region_bring_together(bin_data, sd_factor)
region_merged = region_merge(bin_data, regions, sd_factor)

bands = bins2bands(bin_data, cytobands, sd_factor)
karyotype_to_report = karyotype(bands)

reported_genes = genes_finder(bin_data, all_genes, cancer_genes, sd_factor)

# create.plots(path.output, patient_name, bin_data, cytobands, region_merged, sd_factor)
plot_all_chromosomes = plot_genome_wide_cnv(bin_data)
```


## Calculated numerical karyotype:
```{r echo = FALSE}
kable(karyotype_to_report$Aberration, col.names = NULL, align = "l", "html")

```


## Genes affected by CNVs\*:
```{r echo = FALSE}
kable(reported_genes[ , 1:6], align = "l")
```

> Bailey et al. (2018): Comprehensive Characterization of Cancer Driver Genes and Mutations. Cell 173 (2), 371-385.e18. DOI: 10.1016/j.cell.2018.02.060.;

> Papaemmanuil et al. (2016): Genomic Classification and Prognosis in Acute Myeloid Leukemia. The New England journal of medicine 374 (23), S. 2209–2221. DOI:10.1056/NEJMoa1516192.


## Karyotype overview:
```{r echo = FALSE, fig.width=12, fig.height=8}
plot_all_chromosomes
```


## Chromosome Plots:
```{r echo = FALSE, fig.width=12, fig.height=5}

chrn= "chr0"
  for (chrn in unique(patient$Chr)) {
    plot_patient = plot_bins_regions_ideogram(bin_data, cytobands, region_merged,
                                              chrn, sd_factor)
  }
```

#### The legend contains two characteristics:
> 1. Giemsa stain results. Recognized stain values: gneg, gpos50, gpos75, gpos25, gpos100, acen, gvar, stalk.
> 2. The abnormal regions (add or del).

  
